臺灣嘉義地方法院刑事判決
111年度訴字第630號
公  訴  人  臺灣嘉義地方檢察署檢察官
被      告  陳承緣



上列被告因妨害公務案件，經檢察官聲請簡易判決處刑（111年
度速偵字第1041號），本院認不得以簡易判決處刑（111年度嘉
簡字第1098號），改依通常程序審理，並經本院合議庭裁定由受
命法官獨任行簡式審判程序，判決如下：
    主  文
陳承緣犯妨害公務執行罪，處拘役伍拾日，如易科罰金，以新臺
幣壹仟元折算壹日。緩刑貳年。
    犯罪事實及理由
一、本件除聲請簡易判決處刑書（如附件）第7行「之場所，」
    之後補充「於同日2時6分許」，證據欄補充「被告陳承緣於
    本院調查、準備程序及審理時之自白、告訴人侯彥竹於本院
    調查時之指訴、本院勘驗筆錄1份」外，其餘犯罪事實及證
    據均引用聲請簡易判決處刑書之記載。
二、論罪科刑
  ㈠核被告陳承緣所為，係犯刑法第140條前段之侮辱公務員罪，
    及同法第135條第1項之妨害公務執行罪。
  ㈡按刑法第140條侮辱公務員罪，屬妨害國家公務之執行，為侵
    害國家法益，並非侵害個人法益之犯罪，如同時對於公務員
    2人以上依法執行職務時，當場侮辱，仍屬單純一罪，並無
    刑法第55條所謂「想像競合犯」之適用（最高法院85年度台
    非字第238號判決意旨可資參照）。本件被告同時侮辱2名公
    務員，屬單純一罪。被告接續辱罵侮辱公務員，係就同一犯
    罪構成事實，本於單一犯意接續進行，為接續犯。
  ㈢被告本件犯行係出於妨害公務員公權力行使之同一不法目的
    所為，各行為之時間、地點均有所重疊而具有局部之同一性
    存在，依社會一般通念，難以從中割裂評價，應認屬法律上
    同一行為，是被告以一行為觸犯上開2罪名，為想像競合犯
    ，應依刑法第55條規定，從一重之妨害公務執行罪處斷。
  ㈣爰審酌被告對於執行職務之公務員不知尊重，其藐視法治之
    心態，行為之手段，犯罪所生之損害，及犯後坦承犯行，已
    與告訴人侯彥竹達成和解，有本院調解筆錄影本1份附卷可
    憑，暨自陳高中畢業之智識程度，從事系統櫃安裝，家中有
    父母、弟弟等一切情狀，量處如主文所示之刑，並諭知易科
    罰金之折算標準。
  ㈤被告前未曾因故意犯罪受有期徒刑以上刑之宣告，有臺灣高
    等法院被告前案紀錄表1份在卷可參，其因一時思慮欠週而
    罹刑章，經告訴人同意給予緩刑之宣告，是其經此次刑之宣
    告，應知警惕而無再犯之虞，本院認其所受宣告之刑，以暫
    不執行為適當，爰併諭知緩刑2年，以啟自新。
三、按告訴乃論之罪，告訴人於第一審辯論終結前，得撤回告訴
    ，又其告訴經撤回者，法院應諭知不受理之判決，刑事訴訟
    法第238條第1項及第303條第3款定有明文。本件被告因犯罪
    事實欄之公然侮辱、傷害犯行，經檢察官聲請簡易判決處刑
    ，認為被告涉犯刑法第309條第1項之公然侮辱罪，及同法第
    277條第1項之傷害罪，依同法第314條、第287條規定須告訴
    乃論，茲據告訴人於本院第一審辯論終結前，聲請撤回告訴
    ，有撤回告訴狀1份附卷可參，公訴意旨認此部分與上開起
    訴經本院判刑之妨害公務執行罪部分，有想像競合犯之裁判
    上一罪關係，故就此部分，爰不另為不受理判決之諭知。
據上論斷，應依刑事訴訟法第452條、第273條之1第1項、第299
條第1項前段、第310條之2、第454條第2項，刑法第140條前段、
第135條第1項、第55條、第41條第1項前段、第74條第1項第1款
，刑法施行法第1條之1第1項，判決如主文。
本案經檢察官李志明聲請以簡易判決處刑，檢察官黃銘瑩到庭執
行職務。
中　　華　　民　　國　　111 　年　　11　　月　　30　　日
                    刑事第七庭  法  官  卓春慧
以上正本證明與原本無異。
如不服本判決應於收受判決後20日內向本院提出上訴書狀，並應敘述具體理由；其未敘述上訴理由者，應於上訴期間屆滿後20日內向本院補提理由書（均須按他造當事人之人數附繕本）「切勿逕送上級法院」。告訴人或被害人如對於本判決不服者，應具備理由請求檢察官上訴，其上訴期間之計算係以檢察官收受判決正本之日期為準。　　　　　　　　　　　 
中　　華　　民　　國　　111 　年　　11　　月　　30　　日
                                書記官  李佳惠 
附錄論罪科刑法條全文：
刑法第140條：
於公務員依法執行職務時，當場侮辱或對於其依法執行之職務公
然侮辱者，處1年以下有期徒刑、拘役或10萬元以下罰金。
刑法第135條：
對於公務員依法執行職務時，施強暴脅迫者，處3年以下有期徒
刑、拘役或30萬元以下罰金。
意圖使公務員執行一定之職務或妨害其依法執行一定之職務或使
公務員辭職，而施強暴脅迫者，亦同。
犯前二項之罪而有下列情形之一者，處6月以上5年以下有期徒刑
：
一、以駕駛動力交通工具犯之。
二、意圖供行使之用而攜帶兇器或其他危險物品犯之。
犯前三項之罪，因而致公務員於死者，處無期徒刑或7年以上有
期徒刑；致重傷者，處3年以上10年以下有期徒刑。
附件：
臺灣嘉義地方檢察署檢察官聲請簡易判決處刑書
                                   111年度速偵字第1041號
　　被　　　告　陳承緣　
上列被告因妨害公務等案件，業經偵查終結，認為宜以簡易判決
處刑，茲將犯罪事實及證據並所犯法條分敘如下：
　　　　犯罪事實
一、陳承緣於民國111年10月31日1時56分許，因酒後不勝酒力而
    倒臥於嘉義市○區○○路000號陽明診所1樓電梯口處，經民
    眾發現後報警處理，嘉義市政府警察局第一分局長榮派出所
    警員侯彥竹、涂宗徽於執行巡邏勤務中獲報後，前往現場處
    理。過程中陳承緣明知侯彥竹、涂宗徽均係警員，屬依法執
    行職務之公務員，且現場係屬不特定多數人或特定多數人得
    以共見共聞之場所，竟基於公然侮辱、侮辱公務員、對於依
    法執行職務之公務員強暴及傷害他人身體之犯意，當場公然
    對依法執行職務之警員侯彥竹、涂宗徽以「幹你娘」、「幹
    你娘機掰」等語辱罵，足以貶損警員侯彥竹、涂宗徽之名譽
    、社會評價及員警執行職務之尊嚴；陳承緣並徒手毆打警員
    侯彥竹，致警員侯彥竹受有頭部損傷、右側手部及左側手部
    挫傷之傷害，以此強暴方式妨害警員侯彥竹執行職務（傷害
    及公然侮辱部分僅侯彥竹提出告訴）。
二、案經侯彥竹訴由嘉義市政府警察局第一分局報告偵辦。
　　　　證據並所犯法條
一、上開犯罪事實，業據被告陳承緣於偵查中坦承不諱，並有告
    訴人即警員侯彥竹及警員涂宗徽製作之職務報告（告訴人侯
    彥竹併提出傷害及公然侮辱告訴）、陽明醫院診斷證明書、
    密錄器影像資料光碟暨譯文、酒精測定紀錄各1份、密錄器
    影像畫面截圖4張、告訴人侯彥竹傷勢照片5張在卷可佐，足
    認被告之自白與事實相符，被告犯嫌堪以認定。
二、核被告所為，係犯刑法第135條第1項之對依法執行職務之公
    務員施強暴罪嫌、第140條侮辱公務員罪嫌、第277條第1項
    之普通傷害罪嫌及第309條第1項之公然侮辱罪嫌。按刑法第
    140條之侮辱公務員罪係妨害國家公務執行，而屬侵害國家
    法益之罪，非侵害個人法益，故被告雖於上開時、地同時侮
    辱於在場數名警察，仍屬單純一罪。被告對於依法執行職務
    之警員出言侮辱，進而攻擊警員，其係以社會意義之一行為
    同時為侮辱公務員、公然侮辱、妨害公務執行與傷害等犯行
    ，為一行為觸犯數罪名之想像競合犯，請從一重之傷害罪處
    斷。
三、依刑事訴訟法第451條第1項聲請逕以簡易判決處刑。
　　此　致
臺灣嘉義地方法院
中　　華　　民　　國　 111　　年　　11　　月　　3 　　日
　　　　　　　　　　　　　　  檢察官　李  志  明
上正本證明與原本無異。
中　　華　　民　　國　 111　　年　　11　　月　　7 　　日
                              書記官  蔡  毓  雯
附錄所犯法條：
中華民國刑法第135條第1項
對於公務員依法執行職務時，施強暴脅迫者，處 3 年以下有期
徒刑、拘役或 30 萬元以下罰金。
意圖使公務員執行一定之職務或妨害其依法執行一定之職務或使
公務員辭職，而施強暴脅迫者，亦同。
犯前二項之罪而有下列情形之一者，處 6 月以上 5 年以下有期
徒刑：
一、以駕駛動力交通工具犯之。
二、意圖供行使之用而攜帶兇器或其他危險物品犯之。
犯前三項之罪，因而致公務員於死者，處無期徒刑或 7 年以上
有期徒刑；致重傷者，處 3 年以上 10 年以下有期徒刑。
中華民國刑法第140條
於公務員依法執行職務時，當場侮辱或對於其依法執行之職務公
然侮辱者，處 1 年以下有期徒刑、拘役或 10 萬元以下罰金。
中華民國刑法第277條第1項
傷害人之身體或健康者，處 5 年以下有期徒刑、拘役或 50 萬
元以下罰金。
犯前項之罪，因而致人於死者，處無期徒刑或 7 年以上有期徒
刑；致重傷者，處 3 年以上 10 年以下有期徒刑。
中華民國刑法第309條第1項
公然侮辱人者，處拘役或 9 千元以下罰金。
以強暴犯前項之罪者，處 1 年以下有期徒刑、拘役或 1 萬 5
千元以下罰金。